最高法院刑事判決　　　　　　　　　　　　　　　八十七年度台上字第四○五六號
　　上　訴　人　台灣高等法院台中分院檢察署檢察官
　　上　訴　人
　　即 自訴 人　李文財
　　上　訴　人
　　即　被　告　何慶松
　　　　　　　　何榮槍
　　被　　　告　甲○○
　　　　　　　　乙○○
右上訴人等因李文財自訴被告等殺人未遂等罪案件，不服台灣高等法院台中分院中華
民國八十六年十二月十六日第二審判決（八十六年度上訴字第八二四號，自訴案號：
台灣南投地方法院八十五年度自字第一三三號），提起上訴，本院判決如左：
    主  文
上訴駁回。
    理  由
一檢察官對於被告甲○○、乙○○上訴部分：
按刑事訴訟法第三百七十七條規定，上訴於第三審法院，非以判決違背法令為理由，
不得為之，是當事人提起第三審上訴，應以原判決違背法令為理由，係屬法定要件。
如果上訴理由狀並未依據卷內訴訟資料，具體指摘原判決不適用何種法則或如何適用
不當，或所指原判決之違法情事，顯與法律規定得為第三審上訴理由之違法情形不相
適合時，均應認其上訴為違背法律上之程式，予以駁回。本件檢察官獨立上訴意旨略
稱：(一)告訴人李文財、王慶煌於民國八十五年九月二十日按鈴申告時即供稱被告乙○
○、何榮槍、何慶松、何壽海（係甲○○之筆誤）等四人共同毆打伊等語，有訊問筆
錄可查，則原審認「該王慶煌初亦未指認被告甲○○、乙○○有參與圍毆之情事」云
云，顯有違證據法則，而有判決不備理由之違法。(二)被告甲○○、乙○○雖辯稱渠等
在法院後停車場未參與毆打等情，而告訴人（即自訴人李文財等人）則堅稱臺灣南投
地方法院辦公大樓並無後停車場，茍被告供稱該法院無後停車場屬實，有無可能於被
告何慶松、何榮槍與李文財、王慶煌互毆之際，聞訊前來助勢？況且被告乙○○雖已
七十餘歲，被告甲○○雖為教師，其聞訊前來助勢，喊叫「乎死、乎死」等語，亦非
無可能。故本件顯有勘查現場之必要，原審未予勘查，有應於審判期日調查之證據未
予調查之違法云云。惟查原判決認被告乙○○、甲○○被訴殺人未遂犯罪不能證明，
維持第一審諭知其等無罪之判決，駁回自訴人李文財在第二審之上訴，係以被告乙○
○、甲○○均堅決否認有自訴人李文財所指分持棍子毆打其頭、背、腰部之情事，而
事發當時，臺灣南投地方法院檢察署檢察官受理申告初訊時，被告甲○○、乙○○並
未在場，另扣案之竹棍二支，分別係告訴人王慶煌及共同被告何榮槍所持，而王慶煌
初亦未指認其二人有參與圍毆情事，此外查無其他確切證據足證其二人有在場參與互
毆，尚難證明其二人有殺人未遂犯行等情，為得心證之理由。雖其說明「王慶煌初亦
未指認被告甲○○、乙○○有參與圍毆之情事」，與卷內資料不符，非無瑕疵。惟告
訴人之告訴，係以使被告受刑事訴追為目的，是其陳述是否與事實相符，仍應調查其
他證據以資審認，如查無其他證據足認告訴人之指訴與事實相符，仍不能憑為認定被
告有罪之唯一證據。本件原判決係以查無確切證據足供證明被告甲○○、乙○○有在
場參與互毆，並非單純以上述記載為判決被告甲○○、乙○○無罪之理由。而告訴人
王慶煌之指訴，客觀上並不能為認定被告乙○○、甲○○有罪之惟一理由，原判決縱
有上開瑕疵，顯然於判決並無影響。又刑事訴訟法第三百七十九條第十款所稱應調查
之證據，係指與待證事實有重要關係，在客觀上認為應行調查者而言。本件臺灣南投
地方法院有無後停車場，與被告乙○○、甲○○是否成立犯罪，並無必然之關係，原
審未予勘查，自無違法可言。上訴意旨並未就原判決之論斷，具體指摘其有如何不適
用法則或適用不當，徒執上開顯然於判決無影響之事項為無謂之爭執，非合法之第三
審上訴理由。其上訴違背法律上之程式，應予駁回。
二檢察官對於被告何慶松、何榮槍上訴，及自訴人上訴部分：
查上訴期間為十日，自送達判決後起算，刑事訴訟法第三百四十九條前段定有明文。
本件自訴人自訴被告等殺人未遂等罪案件，經原審判決後，分別於八十六年十二月三
十日送達於上訴人即自訴人李文財，八十七年二月二日送達於檢察官收受，有送達證
書附卷可按，李文財之上訴期間，即令扣除在途期間六日，截至八十七年一月十五日
即已屆滿，檢察官之上訴期間八十七年二月十二日亦已屆滿，其期間之末日又非星期
日、紀念日或其他休息日，乃李文財遲至同年一月十七日，檢察官就被告何榮槍、何
慶松部分遲至同年三月十三日始行提起上訴，顯已逾期，其上訴均非合法，應予駁回
。
三被告何慶松、何榮槍上訴部分：
按刑事訴訟法第三百七十六條所列各罪之案件，經第二審判決者，不得上訴於第三審
法院，法有明文。本件被告何榮槍、何慶松被訴殺人未遂案件，原審係依刑法第二百
七十七條第一項之傷害罪論處罪刑，核屬刑事訴訟法第三百七十六條第一款之案件。
依首開說明，既經第二審判決，被告何榮槍、何慶松即不得上訴於第三審法院，其二
人竟復提起上訴，顯為法所不許，亦應予駁回。
據上論結，應依刑事訴訟法第三百九十五條前段，判決如主文。
中      華      民      國    八十七    年     十一     月    二十六    日
                              最高法院刑事第八庭
                                  審判長法官  謝  家  鶴
                                        法官  羅  一  宇
                                        法官  花  滿  堂
                                        法官  陳  世  淙
                                        法官  洪  佳  濱
      右正本證明與原本無異
                                              書  記  官
中      華      民      國    八十七    年     十二     月      二      日
